【裁判字號】    90,交聲,532
【裁判日期】    900831
【裁判案由】    交管條例聲異
【裁判全文】
臺灣板橋地方法院交通事件裁定                      九十年度交聲字第五三二號
    原處分機關  交通部公路局台北區監理所
    受處分人即
    異  議  人  乙○○
右列異議人因違反道路交通管理處罰條例案件，對於交通部公路局台北區監理所於民
國九十年五月二十八日所為之北監六字第駕裁４０─３３６０５號處分（原處分案號
：北縣警交丙字第００３３６０５號），聲明異議，本院裁定如左：
    主  文
異議駁回。
    理  由
一、按汽車駕駛人，行經有燈統誌管制之交岔路口闖紅燈者，處六百元以上一千二百
    元以下罰鍰，道路交通管理處罰條例第五十三條定有明文。次按汽車駕駛人違反
    第五十三條規定者，除依原條款處罰鍰外，並予記違規點數三點；道路交通管理
    處罰條例第六十三條第一項第二款亦定有明文。又當場舉發者，被查獲人之行為
    人為受處分人時，駕駛人姓名欄，應註明其姓名後，交付該行為人簽名或蓋章收
    受之；拒絕簽章者，並記明其事由，視為已收受，違反道路交通管理事件統一裁
    罰標準及處理細則第十一條第一項第一款定有明文。
二、聲明異議意旨略以：異議人當時伊沿介壽路由土城往三峽方向行駛，至介壽路與
    溪北口，右彎直行為警攔下，並稱異議人闖紅燈，惟異議人當時回頭看燈號為綠
    燈並未闖紅燈，但警員稱現在才變成綠燈，並當場開單，異議人亦當場拒簽，事
    後才想起土城往三峽方向綠燈時，三峽往土城仍為紅燈，以便介壽路段左轉駛向
    溪北街，所以警察才會誤判云云。
三、經查，本件異議人即受處分人乙○○於民國八十八年五月十一日下午八時許，騎
    乘ＧＨＹ─２９６號重型機車，行經台北縣三峽鎮○○路與溪北街口時紅燈右轉
    之事實，業據當時取締之台北縣警察局三峽分局三峽交通分隊警員甲○○於本院
    現場勘驗時結証明白，且依証人甲○○所述位當時所站之位置看不到土城往三峽
    之燈號，其取締之依據為看三峽往土城之燈號為準，如三峽往土城之燈號為紅燈
    ，因當時無早開時向之設定，則異議人即屬闖紅燈，伊係等到紅燈時才攔停異議
    人開單等語，而現場之時向變化經本院勘驗發現土城往三峽方向已有早開之設定
    即土城往三峽綠燈時三峽往土城未同時轉成綠燈，此有本院甚驗筆錄在卷可參，
    然經本院向台北縣警察查詢該處交通號誌時向之設定係何時變更，經台北縣警察
    局交通隊函轉台北縣政府查時答覆係於八十八年十二月一日移交台北縣政府交通
    局時即設定為早開二時相，此有台北縣政府九十年八月二十一日九十北府交工字
    第三０九六三六號函一紙在卷可參，是該路口之早開二時相之設定即在八十八年
    十二月一日時始存在，惟異議人違規時為八十八年五月十一日，當時並無証據証
    明該路口有早開二時相之設定，是異議人稱當時為土城往三峽方向有早開設定，
    尚屬無據，自難採信。而異議人於警員根據證件上資料現場開立違規通知單後，
    異議人拒絕簽收之事實，已據異議人異議狀中自承在案，是本件舉發違反交通管
    理事件通知單於異議人拒簽時（即八十八年五月十一日）即視為收受送達，此有
    台北縣警察局北縣警交丙字第００３３６０５號舉發違反道路交通管理事件通知
    單、交通部公路局台北區監理所北監六字第駕裁４０─３３６０５號違反道路交
    通管理事件裁決書各一張附卷可稽；又交通警察掣單舉發違反道路交通管理處罰
    條例所列之違規事實，本質上為行政處分，係公務員基於職務上之權力，依法就
    特定之具體事件所為之具公法上效果之單方面行政行為，是該處分自有相當之公
    信力，而異議人主張號誌早開之情，如前述並無証據証明已於違規當時即為如是
    之設定，是異議人既未能提出證據以資證明其確無違規行為，而警員取締之依據
    並無任何瑕庛，異議人所辯自難採信。從而，本件異議人於上揭時、地違規闖紅
    燈（紅燈右轉）行駛之事實，應堪認定。綜上所述，原處分機關據以援引首揭規
    定，裁處罰鍰新台幣三千六百元，並記違規點數三點，於法並無不當，本件異議
    為無理由，應予駁回。
三、據上論斷，應依道路交通案件處理辦法第十九條，裁定如主文。
中      華      民      國      九十      年      八      月    三十一  日
                              臺灣板橋地方法院交通法庭
                                    法  官  李  釱  任
右正本證明與原本無異
如不服本裁定應於送達後五日內向本院提出抗告狀
                                    書記官  金  和  國
中      華      民      國      九十      年      九      月      三    日


司法院資訊處製作；財團法人民間司法改革基金會備份。
